# 收购少数股东股权

提问人：kuzhilu 时间：2021-01-13 11:12:00
请教陈版主，A公司拟收购少数股东45%股权，收购金额为 1000 万，收购完成后A公司持股比例有55%变为100%。但在资产负债表日仅支付 700 万元，则在合并报表中是否还存在少数股东，若存在，少数股东的持股比例应如何计算。

回答人：chenyiwei
要看股权转让协议对标的股权交割的约定，即交割是一次性进行的，还是随着款项的支付按比例进行交割（相应地，对应的股东权利是否也按比例逐步转移）。一般是一次性转移居多，这样在交割日后，合并报表层面不再有少数股权，但应将尚未支付的收购款确认为负债。
母公司个别报表层面的长期股权投资确认同理。